【裁判字號】    99,小上,98
【裁判日期】    990809
【裁判案由】    清償債務
【裁判全文】
臺灣高雄地方法院民事裁定              99年度小上字第98號
    上  訴  人  乙○○
    被上訴人    甲○○
上列當事人間清償債務事件，上訴人對於民國99年6 月29日本院
旗山簡易庭99年度旗小字第141 號第一審判決提起上訴，本院裁
定如下：
    主    文
上訴駁回。
第二審訴訟費用新臺幣壹仟伍佰元由上訴人負擔。
    理    由
一、按對於小額程式第一審判決之上訴，非以其違背法令為理由
    ，不得為之；又上訴狀內應記載上訴理由，表明下列各款事
    項：(一)原判決所違背之法令及其具體內容；(二)依訴訟資料可
    認為原判決有違背法令之具體事實，民事訴訟法第436 條之
    24第2 項、第436 條之25分別定有明文。所謂判決違背法令
    ，依同法第468 條規定，係指判決不適用法規或適用不當者
    而言；而有同法第469 條第1 款至第5 款所列情形之一者，
    為判決當然違背法令。據此，當事人提起上訴如以小額程式
    第一審判決有不適用法規或適用法規不當為上訴理由時，其
    上訴狀或理由書應有具體之指摘，並揭示該法規之條項或其
    內容，若係成文法以外之法則，應揭示該法則之旨趣，倘為
    司法院解釋或最高法院之判例，則應揭示該判解之字號或其
    內容，如依民事訴訟法第469 條第1 款至第5 款所列情形為
    理由時，其上訴狀或理由書應揭示合於該條款之事實，上訴
    狀或理由書如未依此項方法表明者，即難認為已對小額程式
    第一審判決之違背法令有具體之指摘，其上訴自難認為合法
    （最高法院71年度臺上字第314 號判例意旨參照）。次按上
    訴人雖提出上訴理由書，然其理由書未具體指摘原判決有何
    違背法令之內容及事實，即不具備表明上訴理由之程式，雖
    原第一審法院未依民事訴訟法第436 之32第2 項準用同法第
    471 條第1 項之規定，裁定駁回上訴，而將訴訟卷宗送交第
    二審法院，即應由第二審法院裁定駁回其上訴（最高法院73
    年度第2 次民事庭庭長會議決議意旨參照）。
二、上訴意旨略以：上訴人向被上訴人承租農田耕作，以被上訴
    人名義將稻穀繳交農會後，則被上訴人依兩造間租賃關係，
    即應將農會因收購稻穀而匯入被上訴人帳戶新台幣（下同）
    15,955元部分給付上訴人。另上訴人以承租人身分，為被上
    訴人之農田整地及除草費用合計780 元，依約應由被上訴人
    返還。故被上訴人合計應給付上訴人16,735元（計算式：15
    955+780 ＝16735 ）。爰依法提起上訴等情，並聲明：(一)廢
    棄原判決。(二)被上訴人應給付上訴人16,735元，即自起訴狀
    繕本送達翌日起至清償日止，按年息5 ％計算之利息。
三、經查，上訴人上訴理由，係就原判決針對上訴人是否得向被
    上訴人請求給付出售稻穀價金？得否請求被上訴人給付整地
    及除草費用之事實認定結果為爭執，既未依民事訴訟法第46
    8 條、第469 條第1 款至第5 款所列判決當然違背法令之情
    形，表明原判決所違背之法令及其具體內容。難認上訴人對
    原判決如何違背法令之情形已有具體之指摘，依首揭說明，
    應認其上訴不合法，裁定予以駁回。
四、復按於小額訴訟之上訴程序，法院為訴訟費用之裁判時，應
    確定其費用額，民事訴訟法第436 條之19第1 項、第436 條
    之32第1 項定有明文。本件第二審裁判費用為1,500 元，應
    由上訴人負擔，爰併為裁定如主文第二項所示。
五、據上論結，本件上訴為不合法，依民事訴訟法第436 之32第
    1 、2 項、第436 條之19第1 項、第444 條第1 項前段、第
    95條、第78條，裁定如主文。
中    華    民    國    99    年    8     月    9     日
              民事第五庭  審判長法  官  李昭彥
                                法  官  賴文姍
                                法  官  何佩陵
以上正本係照原本作成。
本裁定不得抗告。
中    華    民    國    99    年    8     月    9     日
                                書記官  陳喜苓

司法院資訊處製作；財團法人民間司法改革基金會備份。
